# 合并范围

提问人：木叶白牙 时间：2014-03-23 20:07:17
老师您好： 企业破产法规定“进入重整期间后，经债务人申请法院批准，债务人可以在管理人的监督 下自行管理财产和经营事物，管理人应当向债务人移交财产和经营事物。”还规定“《重整计划草案》获批准后，进入《重整计划》的执行程序，由债务人负责执行。有管理人监督《重整计划》的执行。 在监督期内债务人应当向管理人报告《重整计划》的执行情况和收人财务情况。” 在上述重整期间和重整计划执行期间该公司是否应当纳入其母公司的合并范围？是否可以这样理解，该公司虽然表面上能够决定自己的经济决策和财务政策，但是由于必须执行经法院批准的重整计划，实际上并不能真正决定自己的经营决策和财务政策，处于管理人的监管中，因此不能纳入合并范围。是这样吗？@chenyiwei

回答人：chenyiwei
参考此处讨论：http://bbs.esnai.com/forum.php?m ... 999&pid=6980277

提问人：飘雪～ 时间：2014-03-24 22:36:15
陈版:关于股权激励后续摊销的所得税问题：请教： 假设第一年摊销金额: 借:管理费用 100 贷:资本公积 100根据《国家税务总局公告 2012 年第 18 号》规定“上市公司实行股权激励计划，实质上是通过减少企业的资本公积，换取公司激励对象的服务；或者说，公司是通过资本公积的减少，支付给激励对象提供服务的报酬。因此，根据《中华人民共和国企业所得税法》（以下简称税法）第八条规定，此费用应属于与企业生产经营活动相关的支出，应当准予在税前扣除”。即等待期纳税调增，待实际行权时再递减应纳税额。
该部分在当期做纳税调增，同时是否需要确认递延所得税资产？ 如果确认递延所得税资产，假设税率25%，是否应当做一下分录。
借：递延所得税资产 25 贷：所得税费用 25 （说明，这里不是资本公积）
请教陈版理解是否正确。期待指导，谢谢！

回答人：chenyiwei
对于国家税务总局公告 2012 年 18 号的所得税问题，请参考《计学撮要 2013 》中的专题章节。